# 长期应付款、未确认融资费用、递延收益的列报

提问人：xmqdp 时间：2013-11-02 18:36:10
一般情况下，不通过这个所谓的“一年内到期的非流动负债”科目核算，虽然企业可以这么核算。这种情况一般是通过“调表不调账”来解决的。一般编制资产负债表时，要对企业的各种性质的负债科目进行分析，将距离编制报表日 12 个月到期的负债，列报在资产负债表“一年内到期的非流动负债”项目中。以便会计报表使用者对你公司的流动负债情况进行分析。 比如，你公司长期负债科目中，有一笔距离编制资产负债表日 6 个月到期的长期借款 9 亿元，你公司的应付债款等流动负债是 1 个亿，流动资产是 2 个亿，不这样列报之前，你公司的流动比率是 2 ；这样列报你公司的流动比率是0.2，对报表使用者进行财务分析的影响很大。

回答人：chenyiwei
赞同此观点。

提问人：18518313841 时间：2017-03-09 08:50:08
您好，请问您下，未确认融资费用在长期应付款重列报，如何划分到一年内到期的流动负债，是否未确认融资费用也要同比例结转到一年内

回答人：chenyiwei
一年内到期的长期应付款－该部分长期应付款将于下一年内按实际利率法确认的利息。

提问人：呼叫帮助 时间：2017-04-07 10:35:31
请教下陈版，递延收益是否也需要在报表列式时也需要划分一年内到期的流动负债吗？

回答人：chenyiwei
不需要。递延收益将在一年内转入营业外收入的部分，也不会导致未来现金流出。所以递延收益整体上是非流动负债。

提问人：熬迪特 时间：2018-01-12 18:36:48
对于分期付息到期一次还本的融资租赁业务是否需要将一年内需要支付的利息重分类到一年内到期的非流动负债？

回答人：chenyiwei
需要。也可以直接使用“应付利息”科目和报表项目。